臺灣基隆地方法院小額民事判決
111年度基小字第776號
原      告  李秉翰  
被      告  洪銘宏  

上列當事人間請求損害賠償事件，本院於民國111年5月12日言詞
辯論終結，判決如下：
    主      文
被告應給付原告新臺幣參萬陸仟捌佰元，及自民國一百一十一年
三月十九日起至清償日止，按週年利率百分之五計算之利息。
原告其餘之訴駁回。
訴訟費用新臺幣壹仟元，由被告負擔新臺幣捌佰元，餘由原告負
擔。
本判決原告勝訴部分得假執行；但被告如以新臺幣參萬陸仟捌佰
元預供擔保，得免為假執行。
    事實及理由
一、原告主張：被告於民國111年2月9日騎乘車牌號碼000-000號
    普通重型機車（下稱系爭A車），行經基隆市○○區○○○路000
    號前，撞及原告所騎乘之車牌號碼000-0000號普通重型機車
    （下稱系爭B車），致系爭B車受損，因而受有回復原狀修理
    費用新臺幣（下同）4萬6,000元之損害，為此請求被告賠償
    等語。並聲明：被告應給付原告4萬6,000元，及自起訴狀繕
    本送達翌日起至清償日止，按週年利率5%計算之利息。
二、被告抗辯略以：原告車速也很快，不全都是被告的過失，不
    同意原告請求之金額等語。並答辯聲明：原告之訴駁回。
三、汽車行駛至交岔路口，轉彎車應暫停讓直行車先行，道路交
    通安全規則第102條第1項第2款定有明文。查被告於上開時
    間騎乘系爭A車由基隆市華新一路往華新二路方向行駛，未
    暫停讓對向往汐止方向直行之原告所騎乘系爭B車先行，即
    左轉往華新一路141號，因此發生碰撞之事實，已據原告提
    出基隆市警察局道路交通事故當事人登記聯單影本為證，並
    有基隆市警察局111年3月7日基警交字第1110034104號函附
    道路交通事故相關資料附卷可憑，且為被告所不爭執，則原
    告主張其為系爭B車之車主，依侵權行為損害賠償之法律關
    係，請求被告賠償原告所受損害等語，於法有據。
四、因故意或過失，不法侵害他人之權利者，負損害賠償責任；
    違反保護他人之法律，致生損害於他人者，負賠償責任；汽
    車、機車或其他非依軌道行駛之動力車輛，在使用中加損害
    於他人者，駕駛人應賠償因此所生之損害；民法第184條第1
    項前段、第2項本文、第191條之2前段分別定有明文。另負
    損害賠償責任者，除法律另有規定或契約另有訂定外，應回
    復他方損害發生前之原狀；第1項情形，債權人得請求支付
    回復原狀所必要之費用，以代回復原狀，此為民法第213條
    第1項、第3項所明定。原告主張受有系爭B車回復原狀修理
    費用4萬6,000元之損害，已有提出與其所述相符之德旺機車
    行維修單為證，且系爭B車所使用之修繕材料，均係附屬零
    件，其本身不具獨立價值，目的僅係排除車輛受損情形以回
    復整體效用，並不因此而增加市場上之交易價值，自不生「
    材料應予折舊」之問題。被告雖不同意修繕金額，然德旺機
    車行維修單上所載維修項目與系爭B車受損部位為前車頭、
    左前車身、左後車身等處相符，有基隆市警察局道路交通事
    故照片可證，並經德旺機車行確認必須修繕，堪認上開修復
    項目均屬必要無誤，原告主張系爭B車之必要修復費用為4萬
    6,000元，足以採信。
五、損害之發生或擴大，被害人與有過失者，法院得減輕賠償金
    額，或免除之，為民法第217條第1項所明定。上開規定目的
    在謀求加害人與被害人間之公平，倘被害人於事故之發生或
    損害之擴大亦有過失時，由加害人負全部賠償責任，未免失
    諸過苛，因賦與法院得減輕其賠償金額或免除之職權。此所
    謂被害人與有過失，只須其行為為損害之共同原因，且其過
    失行為並有助成損害之發生或擴大者，即屬相當。又行車速
    度，依速限標誌或標線之規定，無速限標誌或標線者，未劃
    設車道線、行車分向線或分向限制線之道路，時速不得超過
    30公里，道路交通安全規則第93條第1項第1款定有明文。查
    被告騎乘系爭A車未禮讓直行車先行，為本件事故肇事因素
    ，已如前述，雖原告於警詢時陳稱肇事當時車速為時速40至
    45公里，而本件事故路段未劃設車道線、行車分向線或分向
    限制線之速限為時速30公里，原告亦有超速行駛之過失，且
    與本件事故有相當因果關係。但比較被告及原告違規之情節
    ，原告於本件事故發生時具有路權，被告就本件事故應負八
    成肇事責任，餘始由原告負擔，依該過失比例，減輕被告10
    分之2之賠償金額，原告得請求被告賠償之金額為3萬6,800
    元（計算式：46,000×8/10＝36,800）。
六、綜上所述，原告依侵權行為之法律關係，請求被告給付3萬6
    ,800元，及自起訴狀繕本送達翌日即111年3月19日起至清償
    日止，按週年利率5%計算之利息，為有理由，應予准許；超
    過這部分的請求，為無理由，應予駁回。
七、本判決被告敗訴部分，依民事訴訟法第436條之20規定，應
    依職權宣告假執行，併酌情宣告被告預供相當之擔保金額後
    得免為假執行。
八、本件第一審裁判費為1,000元，此外別無其他費用支出，訴
    訟費用依兩造勝敗比例，由被告負擔800元（36,80046,000
    1,000＝800），餘由原告負擔。
九、結論：本件原告之訴為一部有理由，一部無理由，依民事訴
    訟法第436條之19第1項、第436條之20、第436條之23、第43
    6條第2項、第79條、第392條第2項，判決如主文。
中　　華　　民　　國　　111 　年　　5 　　月　　26　　日
　　　　          基隆簡易庭法　官　陳湘琳
以上正本係照原本作成。
對於本件判決如有不服，應於收受送達後20日內向本院提出上訴
書狀，上訴於本院合議庭，並按他造當事人之人數附具繕本。
當事人之上訴，非以判決違背法令為理由不得為之，上訴狀應記
載上訴理由，表明下列各款事項：
㈠原判決所違背之法令及其具體內容。
㈡依訴訟資料可認為原判決有違背法令之具體事實。
如委任律師提起上訴者，應一併繳納上訴審裁判費。　
中　　華　　民　　國　　111 　年　　5 　　月　　26　　日
                            書記官　陳柏宏